【裁判字號】    87,訴,2697
【裁判日期】    890316
【裁判案由】    偽造文書
【裁判全文】
臺灣高雄地方法院刑事判決                        八十七年度訴字第二六九七號
    公訴人  臺灣高雄地方法院檢察署檢察官
    被  告  甲○○
右列被告因偽造文書案件，經檢察官提起公訴（八十七年度偵字第二四五二八號），
本院判決如左：
    主  文
甲○○共同行使偽造私文書，足以生損害於他人，處有期徒刑肆月。
如附表一所示之物沒收。
    事  實
一、甲○○與年籍不詳、自稱「謝先生」之成年人，於民國八十七年五月五日，以藥
    劑致案外人高家良不能抗拒，而取得高家良所有之ＭＫ一七九七號自用小客車（
    強盜罪部分另經台灣高等法院高雄分院八十七年訴字第一八四九號判決有期徒刑
    十年，嗣經最高法院八十八年台上字第五三四三號判決確定）後，旋由不詳姓名
    之人將ＭＫ一七九七號自用小客車，變更登記為丙○○所有（甲○○事先並不知
    情，亦未參與）。之後，甲○○與另一年籍不詳「趙先生」之成年人，基於共同
    之犯意聯絡，由趙先生將變造之「丙○○」身分證（已由不詳姓名之人換貼甲○○之照片；就變造身分證之行為，甲○○事先並不知情，亦未共謀）聯同ＭＫ一
    七九七號自用小客車一併交予甲○○，再由趙先生帶同甲○○於八十七年五月六
    日，到乙○○所經營、位於台北縣泰山鄉○○路○段八四三號之「金鈴汽車公司
    」後，由甲○○獨自一人進入公司內，出示上開「變造之丙○○身分證」，向不
    知情之乙○○佯稱伊即為車主丙○○，欲出售該車等語。經商議後，約定以新台
    幣（下同）十九萬元成交，甲○○並偽造丙○○之簽名（一枚）於如板橋地方法
    院檢察署八十七年偵字第一二一三九號卷第二十七頁所示之汽車買賣合約書正本
    「甲方（賣方）」欄處，暨於合約書上按指印（二枚），作為丙○○之簽名，而
    偽造丙○○名義之私文書即汽車買賣合約書後，將該買賣合約書交予乙○○，而
    行使上開偽造之私文書，足以生損害於丙○○、乙○○、高嘉良。
二、案經台灣板橋地方法院檢察署檢察官偵查後移轉台灣板橋地方法院檢察署檢察官
    偵查後起訴。
    理  由
一、右揭事實，業據被告坦承不諱，並經丙○○、乙○○陳明在卷，並有汽車買賣合
    約書影本、偽造之丙○○身分證影本在卷可佐，事證明確，被告犯行堪予認定。
二、核被告所為係犯刑法第二百十六條、第二百十條之行使偽造之私文書罪、第二百
    十條、第二百十二條之行使變造之特許證罪。又檢察官認被告係犯第二百十二條
    之偽造特許證罪，但因行使第二百十二條之特許證罪與第二百十二條之變造特許
    證罪，只是事實之擴張，自無須變更訴法條（參三十年上字二二四四號判例）。
    又刑法第二百十六條、第二百十條之行使偽造之私文書罪，起訴法條雖未敘明，
    但起訴事實中既已載明，本院自應併予審理。又被告與趙先生，就上開二罪有共
    同之犯意聯絡，及行為分擔，為共同正犯。又被告偽造署押之行為為偽造私文書
    行為之一部，不另論偽造署押罪；又被告偽造私文書之行為，為其後之行使行為
    所吸收，不另論罪。又被告所犯上開二罪，有方法結果之牽連關係，應從一重論
    以刑法第二百十六條、第二百十條之行使偽造之私文書罪。爰審酌被告之品性、
    犯罪之手段、目的、所生危害、犯罪後之態度及其他一切情狀，量處如主文所示
    之刑。又公訴人認被告另犯法第二百十八之罪，惟被告並未有盜用或偽造公印或
    公印文之行為，原應為無罪之諭知，但公訴人既認與前揭有罪部分有牽連犯關係
    ，自無另諭知無罪之判決。
三、又如附表一所示，如台灣板橋地方法院檢察署八十七年偵字第一二一三九號卷第
    二十七頁所示之汽車買賣合約書上偽造之丙○○署押（簽名一枚，指印二枚），
    依刑法第二百十九條沒收之。變造之丙○○身分證正本上之甲○○照片（影本如
    板橋地方法院檢察署八十七年偵字第一二一三九號卷第三十五頁），為被告所有
    ，供犯罪所用之物，依法沒收。至於丙○○身分證之正本既非被告所有之物，亦
    非違禁物故不諭知沒收。
據上論斷，依刑事訴訟法第二百九十九條第一項前段、刑法第二十八條、第二百十六
條、第二百十條、第二百十二條、第五十五條、第二百十九條、第三十八條第一項第
三款，罰金罰鍰提高標準條例第一條前段，判決如主文。
本案經檢察官林敏惠到庭執行職務。
中      華      民      國    八十九    年      三      月    十六      日
                                  臺灣高雄地方法院刑事第六庭
                                      法  官  洪碩垣
右正本證明與原本無異。
如不服本判決，應於判決送達後十日內，向本院提出上訴狀。
                                      書記官  高惠珠
中      華      民      國    八十九  年      四      月      六      日
附錄本案論罪科刑法條
刑法第二百十六條
行使第二百十條至第二百十五條之文書者，依偽造、變造文書或登載不實事項或使登
載不實事項之規定處斷。
刑法第二百十條
偽造、變造私文書，足以生損害於公眾或他人者，處五年以下有期徒刑。
刑法第二百十二條
偽造、變造護照、旅券、免許證、特許證及關於品行、能力、服務或其他相類之證書
、介紹書，足以生損害於公眾或他人者，處一年以下有期徒刑，拘役或三百元以下罰
金。
┌───────────────────────────────────┐
│附表一                                                                │
├───────────────────────────────────┤
│如板橋地方法院檢察署八十七年偵字第一二一三九號卷第二十七頁所示之汽車買│
│賣合約書上偽造之丙○○署押（簽名一枚，指印二枚）                      │
├───────────────────────────────────┤
│變造之丙○○身分證正本上之甲○○照片一張（影本如板橋地方法院檢察署八十│
│七年偵字第一二一三九號卷第三十五頁）                │
└───────────────────────────────────┘


司法院資訊處製作；財團法人民間司法改革基金會備份。
